【裁判字號】    99,上訴,1434
【裁判日期】    990726
【裁判案由】    違反毒品危害防制條例
【裁判全文】
臺灣高等法院臺中分院刑事判決        99年度上訴字第1434號
上  訴  人
即  被  告  甲○○
上列上訴人因違反毒品危害防制條例案件，不服臺灣彰化地方法
院99年度訴字第655號中華民國99年6月29日第一審判決（起訴案
號：臺灣彰化地方法院檢察署99年度毒偵字第838號），提起上
訴，本院判決如下：
    主    文
上訴駁回。
    理    由
一、按依刑事訴訟法第350條、第361條、第362條、第367條規定
    ，不服地方法院之第一審判決而上訴者，須提出上訴書狀，
    並應敘述具體理由，為上訴必備之程式；其所提出之書狀未
    敘述上訴理由，或僅曾以言詞陳述上訴理由者，均應於上訴
    期間屆滿後20日內補提理由書於第一審法院。第一審法院經
    形式審查，認逾期未補提上訴理由者，應定期間先命補正；
    逾期未補正者，為上訴不合法律上之程式，應以裁定駁回。
    倘已提出上訴理由，但所提非屬具體理由者，則由第二審法
    院以上訴不合法律上之程式，判決駁回。而所謂具體理由，
    必係依據卷內既有訴訟資料或提出新事證，指摘或表明第一
    審判決有何採證認事、用法或量刑等足以影響判決本旨之不
    當或違法，而構成應予撤銷之具體事由，始克當之（例如：
    依憑證據法則具體指出所採證據何以不具證據能力，或依憑
    卷證資料，明確指出所為證據證明力之判斷如何違背經驗、
    論理法則）；倘僅泛言原判決認定事實錯誤、違背法令、量
    刑失之過重或輕縱，而未依上揭意旨指出具體事由，或形式
    上雖已指出具體事由，然該事由縱使屬實，亦不足以認為原
    判決有何不當或違法者（例如：對不具有調查必要性之證據
    ，法院未依聲請調查亦未說明理由，或援用證據不當，但除
    去該證據仍應為同一事實之認定），皆難謂係具體理由，俾
    與第二審上訴制度旨在請求第二審法院撤銷、變更第一審不
    當或違法之判決，以實現個案救濟之立法目的相契合，並節
    制濫行上訴（最高法院97年度臺上字第892號刑事判決意旨
    參照）。
二、上訴人即被告甲○○（下稱被告）不服原審判決提起上訴，
    其上訴理由狀略謂：被告因毒品案件經原審判處有期徒刑8
    月，被告不服，請求撤銷原判決更為無罪之判決。被告是主
    動向員警坦認施用第一級毒品海洛因犯行而自首，是否請庭
    上得減輕其刑，讓被告有自新機會云云。
三、查，被告上開上訴理由，既稱應為無罪判決，又稱其為自首
    應予減輕其刑，前後矛盾。經本院形式審查，被告確於警詢
    、偵查及原審坦承其於民國99年3月6日上午11時，在彰化縣
    北斗鎮○○路○段某處，因行跡怪異遭警盤查，而向員警自
    首其於99年3月4日中午12時許，在彰化縣溪州鄉○○路旁，
    將第一級毒品海洛因粉末摻入香菸內，再點燃吸食煙霧之方
    式，施用第一級毒品海洛因1次等情，而被告於99年3月6日
    11時45分許為警所採集之尿液經送檢驗，其結果確呈嗎啡陽
    性反應，亦有被告採尿同意書、彰化縣警察局北斗分局委託
    檢驗尿液代號與真實姓名對照單及詮昕科技股份有限公司濫
    用藥物尿液檢驗報告各1紙在卷可稽，被告上訴意旨稱應為
    無罪判決，自不可採。其次，原審判決理由已詳予載明被告
    前因施用毒品等案件，經接續執行，於98年9月21日假釋出
    監，並付保護管束，至99年2月23日保護管束期滿，假釋未
    經撤銷視為有期徒刑執行完畢，本件被告於5年內再犯施用
    第一級毒品係屬累犯，應依刑法第47條第1項之規定，加重
    其刑，並以本件被告係於偵查犯罪職權之機關或個人尚未發
    覺前，主動向員警坦認有前開施用第一級毒品海洛因犯行而
    自首，且表示願意接受裁判，合依刑法第62條前段之規定，
    減輕其刑（先加後減），復審酌被告曾有施用毒品罪前科，
    猶再施用本件毒品，惟其犯後已坦承犯行，暨其施用之情節
    等一切情狀，而量處有期徒刑8月等情，原審不僅依法予以
    加重、減輕，且已注意適用刑法第57條之規定，尚無違誤。
    是原審所為之量刑，符合「罰當其罪」之原則，並無輕重失
    衡之情形。被告上訴理由所指各節，不足以認為原判決有何
    不當或違法，難謂係具體理由，應認其上訴違背法律上之程
    式，爰不經辯論，駁回其上訴。
據上論斷，應依刑事訴訟法第367條前段、第372條，判決如主文
。
中    華    民    國    99    年    7     月    26    日
            刑事第五庭  審判長法  官  趙  春  碧
                              法  官  林  宜  民
                              法  官  賴  恭  利
上列正本證明與原本無異。
如不服本判決應於收受送達後10日內，向本院提出上訴書狀，其
未敘述上訴理由者，並得於提起上訴後10日內向本院補提理由書
(均須按他造當事人之人數附繕本)「切勿逕送上級法院」。
                              書記官  林  育  萱
中    華    民    國    99    年    7     月    26    日

司法院資訊處製作；財團法人民間司法改革基金會備份。
